【裁判字號】    90,易,1227
【裁判日期】    900730
【裁判案由】    詐欺
【裁判全文】
臺灣臺南地方法院刑事判決                          九十年度易字第一二二七號
    公  訴  人  臺灣台南地方法院檢察署檢察官
    被      告  甲○○
右列被告因詐欺案件，經檢察官提起公訴 (九十年度偵緝字第六二號)，本院判決如
左：
    主  文
甲○○無罪。
    理  由
一、公訴意旨略以：甲○○意圖為自己不法之所有，與年籍不詳綽號「小武」之男子
    共同基於犯意聯絡，於民國八十八年十月十五日十五時許，在台南市五期重劃區
    內某處，將其所申請之台南郵局第二十五支局第022284號帳戶之存摺、提款卡等
    物品，以新台幣（下同）三千元之代價交予「小武」，並容許「小武」使用上開
    帳戶。於八十九年四月八日，「小武」在自由時報刊登代辦「個人信貸」服務廣
    告，陳美伶見報後，隨即以報載電話與該集團不詳年籍「歐宜靜」及「張小姐」
    之人聯絡，對方佯稱應先支付保證金、簽約金等費用，方可辦妥貸款事宜，陳美
    伶不疑有他，乃於同年四月十二日匯款三萬五千元至甲○○上開郵局帳戶，嗣因
    該詐騙集團無法依約辦妥貸款，陳美伶始知受騙。因認被告涉有刑法第三百三十
    九條第一項之詐欺罪嫌云云。
二、按犯罪事實應依證據認定之，無證據不得推定其犯罪事實。又不能證明被告犯罪
    者，應諭知無罪之判決，刑事訴訟法第一百五十四條、第三百零一條第一項分別
    定明文。又刑法上之共同正犯，係指兩個以上之行為人，基於共同之行為決意，
    各自分擔實施犯罪行為之一部，彼此以其行為互為補充，而在犯罪行為之分工與
    角色分配之協力合作下，共同完成犯罪，始足當之。
三、本件公訴人認被告涉有詐欺罪嫌，無非係以告訴人陳美伶於警訊中指訴甚詳，並
    有匯款執據一紙在卷可按，且被告以獲取三千元之不法利益，將其郵局帳戶提供
    予不詳姓名人士使用，其對名下之郵局帳戶可能遭不法之徒作為犯罪使用，非無
    預見，更何況被告亦坦承「小武」使用帳戶，係為逃稅之用，益徵其與「小武」
    之男子，顯有詐欺之不確定故意之默示犯意聯絡，執為論據。訊據被告甲○○固
    坦承以三千元之代價，提供其所開設之郵局帳戶、存摺及提款卡予「小武」使用
    等情不諱，惟矢口否認有何詐欺之犯行，辯稱：伊是被騙的，伊不是共犯。存摺
    、提款卡都被小武拿走了作為逃稅用，小武準備給伊三千元，結果沒有給伊等語
    。經查：被告除以欲獲取三千元之代價而交付「小武」郵局帳戶、存摺及提款卡
    供「小武」使用外，並無何具體事證足以顯示被告與「小武」間確有共同行為之
    決意及行為之分擔。再被告固坦承提供帳戶與作為「小武」逃稅之用，亦與「小
    武」嗣後實際作為詐欺之情形迥異，難謂被告與「小武」二人間有共同詐欺行為
    之決意，自難以此為被告不利之認定。另查「小武」之所以借用被告之帳戶，而
    不使用其本身之帳號，其意本在逃避檢警追查，依常情，更不容被告知道內情，
    復參以被害人於本院審理時亦證稱：我之前沒有看過被告等語。足認被告辯稱其
    僅係為獲取三千元之代價而交付「小武」使用前開帳戶，不知「小武」用以詐欺
    ，其非共犯一情，應堪採信。此外，復查無其他積極證據足資認定被告確有公訴
    人所指之詐欺犯行，自屬不能證明被告犯罪，揆諸前揭說明意旨，自應為被告無
    罪之諭知。
據上論斷，應依刑事訴訟法第三百零一條第一項判決如主文。
中      華      民      國      九十      年      七      月    三十    日
                                  臺灣臺南地方法院刑事第四庭
                                      法  官      鄧  希  賢
右正本證明與原本無異。
如不服本判決，應於判決送達後十日內向本院提出上訴狀( 應附繕本 )。
                                      書記官      陳  美  蓉
中      華      民      國      九十      年      七      月    三十    日


司法院資訊處製作；財團法人民間司法改革基金會備份。
